臺灣臺北地方法院刑事判決　　　　　　　　　　　　九十三年度簡上字第一八八號
　　上　訴　人　臺灣臺北地方法院檢察署檢察官
　　被　　　告　甲○○
　　　　　　　　乙○○
右列被告因違反臺灣地區與大陸地區人民關係條例等案件，上訴人不服本院九十三年
三月三十一日九十三年度簡字第六七二號第一審簡易判決，提起上訴（原起訴案號：
九十二年度偵字第二二九二八號、九十三年度偵字第三０三０號），本院依通常程序
審理為第一審判決如左：
    主  文
原判決撤銷。
本件免訴。
    理  由
一、公訴意旨略以：
  (一)被告甲○○係大陸地區人民，明知與國人裴慶安（已歿）並無親屬關係，為達成
    來臺目的，以人民幣八萬元代價透過陳秀玉及孫榮華之安排，於民國九十年八月
    二十二日冒用裴慶安外孫名義非法來臺，嗣因逾期停留及冒用陳秀玉中華民國國
    民
    園縣八德市○○街五十巷十六號「友暉企業有限公司」緝獲（詳如臺灣臺北地方
    法院檢察署檢察官九十二年度偵字第二二九二八號、九十三年度偵字第三０三０
    號追加起訴書犯罪事實欄一、），因認被告甲○○共同涉犯臺灣地區與大陸地
    區人民關係條例第十五條第一款、第四款、第七十九條、國家安全法第六條第一
    項、刑法第二百十六條、第二百十八條第一項等罪嫌云云。
  (二)被告乙○○係大陸地區人民，明知與國人李平並無親屬關係，為達成來臺目的，
    以人民幣七萬元代價透過孫榮華之安排，於九十一年十一月十二日冒用李平外孫
    名義非法來臺。嗣因逾期居留，經臺北市政府警察局保安大隊第三中隊於九十二
    年十月十一日在臺北市○○路與市○○道口緝獲（詳如臺灣臺北地方法院檢察署
    檢察官九十二年度偵字第二二九二八號、九十三年度偵字第三０三０號追加起訴
    書犯罪事實欄一、），因認被告甲○○亦涉有上開罪嫌云云。
二、按曾經判決確定者，應諭知免訴之判決，並得不經言詞辯論為之，刑事訴訟法第
    三百零二條第一款、第三百零七條分別定有明文。又刑事訴訟法第三百零三條第
    二款規定已經提起公訴或自訴之案件，在同一法院重行起訴者，應諭知不受理之
    判決，係以已經提起公訴或自訴之同一案件尚未經實體上判決確定者為限。如果
    已經實體上判決確定，即應依同法第三百零二條第一款諭知免訴之判決，而無諭
    知不受理之可言，最高法院六十年度臺非字第一七三號判例參照。
三、經查：
  (一)被告甲○○被訴右開犯罪事實，前經臺灣臺北地方法院檢察署檢察官於九十二年
    十一月十二日以九十二年度偵字第二二六八八號據以提起公訴，經本院於九十三
    年二月二十七日以九十三年度簡字第五一二號以被告甲○○共同連續犯刑法第二
    百十六條、第二百十四條之罪，判處有期徒刑五月，如易科罰金，以三百元折算
    一日，緩刑二年，並於九十三年三月十九日確定在案，此有被告全國前案紀錄表
    、該案起訴書、判決書附卷可稽，並經本院調取該案卷宗核閱無誤。
  (二)被告乙○○被訴右開犯罪事實，亦經同署檢察官於九十二年十一月五日以九十二
    年度偵字第二二二三七號據以提起公訴，經本院於九十三年三月五日以九十三年
    度簡字第四０二九號以被告乙○○共同違反不得使大陸地區人民非法進入臺灣地
    區之規定，判處有期徒刑四月，如易科罰金，以三百元折算一日，並於九十三年
    四月二日確定在案，此亦有被告全國前案紀錄表、該案起訴書、判決書附卷可稽
    ，並經本院調取該案卷宗核閱屬實。
  (三)茲公訴人復就同一事實提起本件公訴，原審不查，於九十三年三月三十日對被告
    甲○○、乙○○判處罪刑，自有未合。而上開本院九十三年度簡字第五一二號、
    本院九十二年度簡字第六七二號判決現既分別確定在案，揆諸首開說明，即應諭
    知被告甲○○、乙○○免訴之判決，且不得以簡易訴訟程序為之。上訴意旨認應
    諭知不受理判決云云，雖無理由，然原判決既有上開違法，仍應由本院將原判決
    關於被告甲○○、乙○○之部分撤銷，改依通常程序為第一審判決如主文第二項
    所示。
據上論斷，應依刑事訴訟法第四百五十五條之一第三項、第三百六十九條第一項前段
、第三百六十四條、第三百零二條第一款、第三百零七條，判決如主文。
中　　　華　　　民　　　國　　九十三　　年　　　七　　　月　　 三十 　　日
                                    臺灣臺北地方法院刑事第五庭
                                        審判長法  官 黃程暉
                                              法  官 楊晉佳
                                              法  官 高偉文
右正本證明與原本無異。
如不服本判決，應於判決送達後十日內，向本院提出上訴狀。
                                              書記官 張華瓊
中　　　華　　　民　　　國　　九十三　　年　　　八　　　月　　  三　  　日
